臺灣宜蘭地方法院民事裁定
110年度消債清字第7號
聲  請  人
即  債務人  林永惠  


相  對  人
即  債權人  兆豐國際商業銀行股份有限公司

法定代理人  蔡友才  
代  理  人  林勵之  
債  權  人  元大商業銀行股份有限公司


法定代理人  范志強  
代  理  人  黃勝豐  
債  權  人  永豐商業銀行股份有公司

法定代理人  陳嘉賢  
代  理  人  呂亮毅  
債  權  人  凱基商業銀行股份有限公司


法定代理人  魏寶生  


債  權  人  台新國際商業銀行股份有限公司


法定代理人  尚瑞強  


代  理  人  胡大健  
債  權  人  台灣金聯資產管理股份有限公司


法定代理人  郭文進  


債  權  人  滙誠第二資產管理股份有限公司

法定代理人  莊仲沼  


上列當事人聲請消費者債務清理事件，本院裁定如下：
    主  文
聲請人林永惠自民國一一○年九月二十八日下午四時起開始清算
程序。
命司法事務官進行本件清算程序。
    理  由
一、按債權人會議可決更生方案時，應有出席已申報無擔保及無
    優先權債權人過半數之同意，而其所代表之債權額，並應逾
    已申報無擔保及無優先權總債權額之二分之一。法院得將更
    生方案之內容及債務人財產及收入狀況報告書通知債權人，
    命債權人於法院所定期間內以書面確答是否同意該方案，逾
    期不為確答，視為同意。同意及視為同意更生方案之已申報
    無擔保及無優先權債權人過半數，且其所代表之債權額，逾
    已申報無擔保及無優先權總債權額之二分之一時，視為債權
    人會議可決更生方案。更生方案未依前2條規定可決時，除
    有第12條、第64條規定情形外，法院應以裁定開始清算程序
    ，消費者債務清理條例（下稱消債條例）第59條第1項、第6
    0條第1項、第2項、第61條第1項分別定有明文。第按法院開
    始清算程序之裁定，應載明其年、月、日、時，並即時發生
    效力；法院裁定開始更生或清算程序後，得命司法事務官進
    行更生或清算程序；必要時，得選任律師、會計師或其他適
    當之自然人或法人一人為監督人或管理人，復為消債條例第
    83條第1項、第16條第1項所明定。
二、經查，聲請人前因有不能清償債務情事，經本院109年度消
    債更字第44號裁定自民國110年2月5日下午5時開始更生程序
    ，並命司法事務官進行本件更生程序，嗣本院以110年度司
    執消債更字第8號受理在案。聲請人於110年4月29日提出以
    每月為1期，共72期，每期清償新臺幣（下同）1,500元，總
    清償金額108,000元，清償成數3.5％之更生方案（下稱系爭
    更生方案，見本院110年度司執消債更字第8號【下稱司執卷
    】第125頁）後，經本院司法事務官依消債條例第60條第1項
    規定限期命債權人以書面確答是否同意，除債權人兆豐國際
    商業銀行股份有限公司、凱基商業銀行股份有限公司、滙誠
    第二資產管理股份有限公司未表示意見外，其餘債權人元大
    商業銀行股份有限公司、永豐商業銀行股份有公司、台新國
    際商業銀行股份有限公司、台灣金聯資產管理股份有限公司
    均表示「不同意」，是依前開規定，聲請人所提之更生方案
    顯未能依消債條例第59條、第60條規定獲得債權人會議之可
    決。嗣本院司法事務官於110年5月5日通知聲請人補正工作
    報酬額證明文件，經聲請人提出工作收入表等件影本為證（
    見司執卷第132至135頁）。惟觀以前開工作收入表為打零工
    之收入，非長期、定額之給付之工作收入，本院司法事務官
    為衡酌本件更生方案之履行可能，於110年5月27日函詢聲請
    人是否撤回更生聲請或再次提出可為債權人會議認可之新的
    更生方案，或是否逕轉為清算程序表示意見（見司執卷第18
    1頁），嗣聲請人遂於110年6月4日具狀陳報其因罹患頸椎第
    4節至第7節椎間盤突出並壓迫神經及頸椎退化性脊椎炎，致
    可從事之工作有限，而無法提高收入及還款金額（見司執卷
    第193頁），復於110年6月28日陳報願轉為清算程序等語（
    見司執卷第201頁）。經本院調取109年度消債更字第44號卷
    、110年度司執消債更字第8號卷全卷資料核閱無訛。是本件
    更生方案並未經債權人可決，且聲請人始終無法提出較高清
    償成數之更生方案等事實，均足認定。又本院依消債條例第
    61條第2項規定，於110年8月2日函詢債權人就聲請人更生轉
    清算程序之意見（見本案卷第17頁），經債權人兆豐國際商
    業銀行股份有限公司、台新國際商業銀行股份有限公司、滙
    誠第二資產管理股份有限公司均表示無意見或請本院依職權
    逕予裁定、債權人凱基商業銀行股份有限公司表示同意、債
    權人元大商業銀行股份有限公司表示不同意外，其餘債權人
    則迄今未具狀陳述任何意見。是本件更生方案並未經債權人
    可決，且聲請人收入不穩定，則本件與消債條例第64條第1
    項關於得逕行裁定認可更生方案此規定之要件不合，本院自
    不得逕依職權以裁定認可該更生方案。
三、綜上所述，本件債務人所提之更生方案既未能依消債條例第
    59條、第60條之規定經債權人會議或書面決議之可決，復與
    消債條例第64條第1項逕依職權認可更生方案之規定不符，
    本院自不得裁定認可更生方案，而應依消債條例第61條第1 
    項之規定，裁定開始清算程序，並命司法事務官進行本件清
    算程序，爰裁定如主文。
中　　華　　民　　國　　110 　年　　9 　　月　　28　　日
                臺灣宜蘭地方法院民事庭
                                法  官  許婉芳
以上正本係依原本作成。
本件裁定不得抗告。
中　　華　　民　　國　　110 　年　　9 　　月　　28　　日
                    　　　　    書記官  鄒明家